

# Andika Kurnia Sandi Yuda

Depok 16456 | https://www.linkedin.com/in/andika-kurnia-sandi-yuda/ | https://github.com/HondaString | +6282114620914 | andikaksy@gmail.com

#### **ABOUT ME**

Saya Andika Kurnia Sandi Yuda, saya seorang mahasiswa IT di Bina Sarana Informatika prodi Rekayasa Perangkat Lunak dan saya ingin memiliki karir di IT, yaitu menjadi UI / UX Designer & Research UI/UX atau dengan spesialisasi di Android Developer. Hal yang paling saya banggakan dalam potensi saya sebagai lulusan perangkat lunak adalah bahwa saya telah membuat aplikasi seluler yang menggunakan CNN, saya juga lulusan di Bangkit Academy 2022 selain bahwa saya juga memiliki keterampilan di bidang JavaScript, HTML, Cascading Style Sheets, Kotlin, PHP, Google Cloud CLI, CLI dan saya memiliki keahlian tambahan di bidang dukungan IT.

#### **EXPERIENCES**

**Jyupiter Cure** 

Founder

(Dec 2022 - Present)

- Memberikan pengetahuan tentang teknologi.
- memberikan pengetahuan tentang teknologi pemindaian tanaman menggunakan CNN.
- Pengetahuan tentang tanaman herbal di aplikasi jyupiter cure.

## PT. Sinar Bahana Mulya

Quantity Surveyor

(Feb 2019 - Jan 2020)

- Mencari masalah keseimbangan di 2011-2017
- Membuat dan mengarsipkan data karyawan.

### **EDUCATION**

#### **Bina Sarana Informatika University**

**Bachelors** Information Technology (IPK: 3.91)

(Sept 2019 – Nov 2023)

- Membantu para guru ketika mereka mengalami kesulitan dalam segala hal.
- Menjadi pemimpin kelas di kelas teknik perangkat lunak.
- Berpartisipasi dalam Workshop dan Webinar Bina Sarana Informatika.

# **Smk Madya Depok**

High School Information Technology

(Mar 2012 - Jan 2015)

#### **PROJECTS**

## C22-PS233 TRAVEL KUY — Bangkit Academy project https://github.com/HondaString/C22-PS233-TravelKuy

(Jun 2022 – Jun 2022)

- Menggunakan Google App Engine dan Compute Engine.
- Membuat database dengan Google Database dan menggunakan bahasa pemrograman SOL.
- Menggunakan Cloud Bucket untuk menyimpan Profil Foto Saya di situs web saya "Profil Saya".

## Jyupiter Cure - Backend Project, Android Developer, Marchine Learning

https://github.com/HondaString/JyupiterTeam

(Dec 2022 – Jan 2023)

Menggunakan sistem CNN sebagai prediksi gambar.

#### **SKILLS**

HTML (Application), JavaScript (intermediate), Google Cloud Platform (Application), Technical Support IT/IT Support (Application), Github & Git (intermediate), Canva (Application), UI/UX Designer/Research (intermediate), CLI (Beginner), microsoft PowerPoint (Application), Microsoft Word (Application), Microsoft Excel (Beginner), Windows (Application), CSS (application), Kotlin (Intermediate), SQL (Intermediate).

#### **CERTIFICATIONS**

Memulai Pemrograman Dengan Kotlin

Dicoding

February 2022

June 2022

(Link Cert: https://www.dicoding.com/certificates/QLZ915M49P5D)

Belajar Prinsip Pemrograman Solid

Dicoding November 2022

(Link Cert: https://www.dicoding.com/certificates/81P2297EQPOY)

Fundamental Aplikasi Android March 2022

Dicoding

(Link Cert: https://www.dicoding.com/certificates/MRZMK2D60PYQ)

Belajar Dasar UX Design April 2022

Dicoding

Dicoding

(Link Cert : https://www.dicoding.com/certificates/MRZMDGL5NZYQ)

Belajar Pengembangan Aplikasi Android Intermediate

Dicoding

Mei 2022

(Link Cert : https://www.dicoding.com/certificates/GRX5LKLV2P0M)

Belajar Dasar Git dengan Github

Link Cert: https://www.dicoding.com/certificates/GRX5LQ9R2P0M)

Meniti Karier sebagai Software Developer

Dicoding July 2022

(Link Cert : https://www.dicoding.com/certificates/GRX5L49E2P0M)

Memulai Dasar Pemrograman Untuk Menjadi Pengembang Software

Dicoding

July 2022

(Link Cert: https://www.dicoding.com/certificates/JMZVGE28RZN9)

Profesiensi Pengetahuan Database Systems

Ikatan Ahli Informatika Indonesia July 2022

ID Kredensial ACErsO8eED

**SQL** (Intermediate)

HackerRank July 2022

(Link Cert: https://www.hackerrank.com/certificates/b71dbfe26564)

## **Software Developer**

Badan Nasional Sertifikasi Profesi (BNSP)

No. Reg. TIK.1241.00082 2022

# **Festival Developer (Speaker)**

Infinite Learning Dec 2022

(Link Cert: https://drive.google.com/file/d/16DMJLRGrJwG-tVGJkOi7HyySqio4Z0cd/view?usp=share\_link)

### **AWARDS**

# **Best App "Jyupiter Cure"**

Infinite Learning Dec 2022

A final challenge / massive project by making an application to scan herbal plants with android using the CNN system as the architecture

(Link Cert: https://drive.google.com/file/d/1afi3Ttq8sB1v08qZHUp7-MPsNnEHDw3F/view?usp=share\_link)

Nov 2022